臺灣桃園地方法院交通事件裁定　　　　　　　　　　九十一年度交聲字第一三六號
　　異　議　人
　　即受處分人　甲○○
右列受處分人因違反道路交通管理處罰條例案件，對於桃園縣警察局龜山分局大坑派
出所九十年十一月七日所為之八九桃警局交字第Ｄ９Ｂ１４３９８４號舉發違反道路
交通管理事件通知單之舉發，即交通部公路局新竹區監理所桃園監理站九十一年二月
十八日桃監裁五字第裁５２－Ｄ９Ｂ１４３９８４號裁決書所為之處分，聲明異議，
本院裁定如左：
    主      文
異議駁回。
    理      由
一、本件異議意旨略以：異議人甲○○於民國九十年十一月七日凌晨零時二十分許，
    酒後駕駛Ｌ五－二０七七號自用小客車，行經桃園縣龜山鄉○○○路時，為桃園
    縣警察局龜山分局大坑派出所警員當場攔查舉發，且經現場酒測結果其測定值已
    達０．五三ＭＧ／Ｌ之禁駛程度，並填掣違八九桃警局交字第Ｄ９Ｂ１４３９８
    ４號規通知單移送交通部公路局新竹區監理所桃園監理站處理，然異議人係前一
    日晚上十時許駕駛該車前往位於桃園縣龜山鄉大崗村之工廠查看，因氣候寒冷，
    順道購買高梁酒一瓶，以便取暖之用，嗣於查看完工廠後，原車折回同鄉○○○
    路附近，因見警察臨檢酒測，遂停車於路旁觀看，並取出高梁酒飲用，詎警員隨
    即前往要求異議人進行酒測，因異議人當時係停車狀態，員警逕以該次酒測結果
    為處罰依據，於法不合，特具狀提出本件異議云云。
二、按汽車駕駛人飲酒後其吐氣所含酒精成分濃度超過每公升零點二五毫克以上者，
    不得駕車。道路交通安全規則第一一四條第一項第二款定有明文。違反上開規定
    者，依道路交通管理處罰條例第三十五條第一項第一款之規定者，處駕駛人新台
    幣一萬五千元以上六萬元以下罰鍰，及吊扣其汽車駕駛執照一年。
三、經查：異議人於前揭時、地確有飲用高梁酒約五分之一瓶，而經測試結果其飲酒
    後吐氣所含酒精成分濃度已達每公升零點五三毫克等情，業據異議人自承無訛，
    復有酒精濃度測試報表一紙附卷可稽，已堪認定。又依照交通部運輸研究所七十
    九年八月對駕駛人行為之研究（酒醉駕車對駕駛行為之分析研究）指出：吐氣每
    公升酒精含量零點二五mg等於血液中酒精濃度（Blood Alｃohol Concentration
    簡稱ＢＡＣ）百分之零點零五（亦即每１００ml血液中含５０mg酒精），而（１
    ）ＢＡＣ到達百分之０．０３至百分之０．０５時，對駕駛能力之影響為：多數
    駕駛人心境逐漸變幻不定、視覺與反應靈敏性減弱、對速度及距離的判斷力差；
    對行為之影響為：觀察力逐漸欠缺、心情漸趨輕鬆、自信心增加、多話、精神狀
    態處於陶醉感。（２）ＢＡＣ到達百分之０．０５至百分之０．０８時，對駕駛
    能力之影響為：反應遲純、駕駛能力受損、遲而不決或決而不行。對心理行為之
    影響為：情緒鬆弛、感情與行為趨向誇張、肌肉不協調、精神處於興奮狀態。（
    ３）ＢＡＣ到達百分之０．０８至百分之０．１５時，對駕駛能力之影響為：判
    斷力嚴重受到影響、官能與精神協調受損、駕駛之體能困難增加。對心理行為之
    影響為：產生情緒異常現象、步伐不平穩、言語不清、反應惡劣、記憶及判斷力
    受損、精神處於錯亂狀態。（4）超過百分之0.15，對駕駛能力之影響為：視線
    搖晃、駕駛已進入恍惚狀態、判斷及理解遭到扭曲、駕駛不穩定。對心理行為之
    影響為：意識不明、嘔吐、站、走及講話困難、責任感喪失、精神處於麻痺狀態
    。（5）超過百分之0.5，對駕駛人能力之影響為：無法開車。對心理行為之影響
    為：爛醉如泥、失去知覺可能致死、精神處於昏睡狀態。異議人駕駛前揭自用小
    客車為動力交通工具，其有服用酒類，當場經警測試呼氣酒精濃度值為０．五三
    mg/L，對照上開交通部之研究報告，異議人呼氣酒精濃度值為０．五三mg/L，相
    當血液中酒精濃度百分之０．一０六，對其駕駛能力之影響為：判斷力嚴重受到
    影響、官能與精神協調受損、駕駛之體能困難增加。對心理行為之影響為：產生
    情緒異常現象、步伐不平穩、言語不清、反應惡劣、記憶及判斷力受損、精神處
    於錯亂狀態。是異議人當時已明顯達於不能安全駕駛程度，堪可認定。
四、異議人雖辯稱：伊係於停車狀態下，才取出高梁酒飲用云云。然查，異議人當時
    係見警方在路旁攔檢並進行酒測，才臨時路邊停車，警員隨即對其進行酒測，並
    測得其呼氣中酒精濃度超過標準值等情，業據證人即桃園縣警察局龜山分局大坑
    派出所警員羅孝忠到庭證述：「（查獲經過？）他看到路檢點才停下的，他一停
    下，我同事就過去作酒測。」等語，則異議人上開所辯，已有可疑。復參諸異議
    人既稱伊明知警員正於路旁實施臨檢酒測，衡情一般人當避之唯恐不及，伊卻故
    意於警員面前取出高梁酒飲用，除非惡意挑釁，否則一般智識程度之人，絕無可
    能為如此行徑。況且，異議人當時仍在車內，若其於路旁停車飲用五分之一瓶之
    高梁酒後，又如何繼續駕車離去？是異議人上開所辯，衡諸常情，顯難想像。綜
    上所述，異議人確有飲酒後駕車之違反道路交通安全規則行為自明，原處分機關
    以異議人違反道路交通管理處罰條例第三十五條第一項第一款之規定，裁處異議
    人罰鍰三萬四千五百元及吊扣汽車駕駛執照一年之處分，核無不合。異議人猶執
    前詞提起本件異議，顯無理由，應予駁回。
五、據上論斷，應依道路交通管理處罰條例第八十七條第二項、道路交通案件處理辦
法第十九條，裁定如主文。
中      華      民      國    九十一    年      四      月    二十五    日
                                臺灣桃園地方法院交通法庭
                                    法  官  陳永來
右正本證明與原本無異。
如不服本裁定，應於裁定送達後五日內向本院提出抗告狀。
                                    書記官   洪明媚
中        華        民        國   九十一   年   五   月    一    日
